臺灣苗栗地方法院刑事裁定
111年度苗秩字第36號
移送機關    苗栗縣警察局頭份分局
被移送人    張卉蓁


上列被移送人因違反社會秩序維護法案件，經移送機關於民國11
1年10月25日份警偵社維字第1110029392號移送書移送審理，本
院裁定如下：
    主    文
張卉蓁不罰。
    理    由
一、移送意旨略以：張卉蓁於民國111年9月21日16時許在苗栗縣
    ○○市○○街000巷00號，以尾隨滋擾住戶及監視之方式，監視
    社區車道及用手機拍攝社區車道及社區住戶進出，經林孟德
    等社區住戶勸導無效依然再犯等語，因認被移送人涉有違反
    社會秩序維護法第68條第2款藉端滋擾之行為等語。
二、按犯罪事實應依證據認定之，無證據不得認定犯罪事實；不
    能證明被告犯罪，應諭知無罪之判決。刑事訴訟法第154條
    第2項、第301條第1項定有明文。而法院受理違反社會秩序
    維護法案件，除本法有規定者外，準用刑事訴訟法之規定，
    社會秩序維護法第92條亦有明文。又按藉端滋擾住戶、工廠
    、公司行號、公共場所或公眾得出入之場所者，處3日以下
    拘留或新臺幣（下同）1萬2,000元以下罰鍰，社會秩序維護
    法第68條第2款固有明文。惟所謂「藉端滋擾」，係指行為
    人有滋擾之本意，以言語、行動等方式，藉特定事端擴大發
    揮，踰越該事端在一般社會大眾觀念中所容許之合理範圍，
    而擾及場所之安寧秩序致難以維持或回復者而言。復參社會
    秩序維護法第1條規定「維護公共秩序，確保社會安寧」之
    立法目的，是被移送人之行為縱有不當，但是否達於藉端滋
    擾之程度，仍應察其是否有妨礙公共秩序及社會安寧之虞而
    定。
三、經查：移送意旨所稱被移送人於上開時地，以尾隨滋擾住戶
    及監視之方式監視社區車道及用手機拍攝社區車道及社區住
    戶進出之行為，固經被移送人坦承有以手機拍攝該社區車道
    之出入車輛之事實，惟辯稱：我是去確認該社區有無於垂直
    車道停放車輛之行為，因為我已向苗栗縣政府檢舉該社區地
    下室有超額停放汽車而違反原使用執照之規定，經苗栗縣政
    府告知要蒐證，我只是在等地下室鐵捲門打開要蒐證相關內
    容，從來沒有要尾隨誰的意思等語，並提出檢舉書1份在卷
    可憑（見卷第33頁），而依卷內之當日監視器截圖照片所示
    ，被移送人固然有在該社區之車道出口開啟時持手機往車道
    內拍攝之行為，然以被移送人所能拍攝之範圍，至多僅能及
    於該社區之車道及部分停放車輛之公共設施使用狀態，並無
    涉及他人住家內部或其他合理隱私期待，又卷內未見當日被
    移送人有何尾隨該社區住戶或阻礙他人通行甚或不理性之舉
    動等行為之相關事證，現場亦無其他車輛或人員因被移送人
    之行為而受阻，難謂有妨礙公共秩序及社會安寧之虞，核與
    社會秩序維護法第68條第2款所稱之「藉端滋擾」，尚有未
    合。此外，復無其他事證足認被移送人於上開時地有何違反
    社會秩序維護法第68條第2款規定情形（依移送書行為時間
    之記載，僅移送111年9月21日之部分），依前揭說明，應為
    不罰之諭知。
四、依社會秩序維護法第45條第2項，裁定如主文。
中　　華　　民　　國　　111 　年　　11　　月　　15　　日
                  苗栗簡易庭    法　官  顏碩瑋
以上正本證明與原本無異。
如不服本裁定，應於裁定送達後5日內向本院提出抗告狀。
                                書記官  蔡孟穎
中　　華　　民　　國　　111 　年　　11　　月　　15　　日